智慧財產法院民事裁定
                                   100年度民聲上字第12號
聲  請  人  歐陽傑
            歐陽偉
上列聲請人因與相對人威丰車業有限公司間侵害專利權有關財產
權爭議事件，聲請法官迴避，本院裁定如下：
    主  文
聲請駁回。
    理  由
一、按法官有民事訴訟法第32條所定以外之情形，足認其執行職
    務有偏頗之虞者，當事人得聲請法官迴避（同法第33條第1
    項第2 款規定參照）。又所謂足認法官執行職務有偏頗之虞
    之情形，係指法官於訴訟之結果有利害關係或於當事人有親
    交嫌怨等客觀事實，足使人疑其為不公平之審判者而言。若
    法官僅於訴訟程序之指揮或容納當事人調查證據之聲請或其
    他類此情形，不能認為其有聲請迴避之原因。另聲請法官迴
    避原因，應提出能即時調查之證據以釋明之（同法第34條第
    2 項、第284 條規定參照）。
二、聲請意旨略以：聲請人與相對人威丰車業有限公司間侵害專
    利權有關財產權爭議事件，現由本院以100 年度民專上易字
    第8 號受理在案。聲請人聲請就有效性抗辯的外國文書譯本
    或節譯、西元1923年引證Hunter圖4 之真實性、2004年引證
    Chapman 在摘要第2 句、[0045]、[0047]、[0048]段有無教
    示、上開二引證之組合等，要求相對人提出應盡的舉證責任
    ，並進行辯論，給予聲請人答辯機會。惟承審法官未能依智
    慧財產案件審理法第8 條規定適時曉諭爭點、開示心證、給
    予充分辯論之機會，以避免因事實認識不清，造成錯誤突襲
    裁判的窘境，自難期待於本件民事事件上訴審中能有獨立之
    判斷，足認法官於執行本件的職務必定會有偏頗之虞。爰依
    民事訴訟法第32條第2 款規定，聲請本案法官迴避。
三、查聲請人所指聲請法官迴避之事由，無非以本院100 年度民
    專上易字第8 號事件之承審法官未能命相對人負舉證責任，
    且未依其聲請而辯論，復未依法適時曉諭爭點、開示心證、
    給予充分辯論之機會云云。惟有關專利有效性之抗辯，相關
    引證技術內容之認定、引證案與系爭專利技術特徵之比對、
    判斷，乃承審法官依自由心證與論理法則，本於法律之確信
    所為之事實認定，縱承審法官所持法律上見解、有關調查證
    據之訴訟指揮，與聲請人之主張迥然有別，難持此遽認承審
    法官之執行職務即因此有偏頗之虞。此外，聲請人並未提出
    其他證據釋明承審法官有何足使人懷疑其為不公平審判之情
    形。故聲請人聲請承審法官迴避，為無理由，應予駁回。爰
    裁定如主文。
中    華    民    國    100   年    10    月    18    日
                    智慧財產法院第一庭
                          審判長法  官  李得灶
                                法  官  何君豪
                                法  官  蔡惠如
以上正本係照原本作成。
不得抗告。
中    華    民    國    100   年    10    月    18    日
                                書記官  林佳蘋